臺灣高等法院臺南分院刑事判決　　　　　　　 九十二年度上易字第九七三號　 Ｇ
　　　上　訴　人　臺灣台南地方法院檢察署檢察官
　　　上　訴　人
　　　即　被　告　丁　○　○
　　　被　　　告　乙　○　○
右上訴人因被告等犯恐嚇取財案件，不服臺灣臺南地方法院九十一年度易字第一四五
一號中華民國九十二年八月二十八日第一審判決（起訴案號：臺灣臺南地方法院檢察
署九十一年度營偵字第三二一號），提起上訴，本院判決如左：
      主      文
原判決關於丁○○、乙○○部分撤銷。
丁○○、乙○○共同意圖為自己不法之所有，以恐嚇使人將本人之物交付，丁○○，
累犯，處有期徒刑拾月。乙○○處有期徒刑柒月。
其他上訴駁回。
      事      實
一、丁○○前曾犯妨害自由案件，經台灣嘉義地方法院以民國（下同）八十六年度易
    字第一三五九號判處有期徒刑三月確定，甫於八十六年十月七日易科罰金執行完
    畢，詎仍不知悔改，竟與乙○○基於意圖為自己不法所有之犯意聯絡，於九十年
    九月間，於台南縣市地區某不詳地點，由丁○○架設捕鴿網，趁台南地區鴿主放
    飛賽鴿進行飛行訓練時，予以捕捉。適有住於台南縣白河鎮大竹里地區飼養賽鴿
    之丙○○於九十年九月一日將其所有之賽鴿七隻放飛進行飛行訓練，其中六隻行
    經丁○○架設捕鴿網之地區時，為丁○○捕獲。丁○○旋於同日依賽鴿腳環所記
    電話號碼，撥打電話予丙○○，並向其恐嚇稱，需匯款新台幣（下同）一萬七千
    五百元至以陳建誠為名義之郵局帳戶（局號0000000號、帳號00000
    00號）內，否則將會殺害鴿子云云，被害人丙○○懼而同意付款。惟因丙○○
    之賽鴿為丁○○捕捉之際，業已受傷，丁○○始同意變更贖款為六千元，丙○○
    遂於九十年九月三日、四日分別匯款五百元及五千五百元至前揭帳戶內。由明知
    丁○○網補鴿子勒索贖金之乙○○自丁○○取得提款卡，於九十年九月四日前往
    台南縣柳營鄉重溪郵局提領丙○○匯入之款項，同日領得前揭款項轉交予丁○○
    後，丁○○旋於九十年九月五日將捕獲之丙○○六隻賽鴿以紙盒承裝，並駕駛其
    向不知情之甲○○借得之車牌號碼Ｓ四—八五五三號之自用小客車至台南縣新營
    市○○路、延平街口處，將承裝賽鴿之紙盒委請不知情之計程車司機吳國調載運
    至其與丙○○相約之台南縣白河醫院前交還予丙○○。吳國調經丁○○囑咐後，
    雖同意為其載運賽鴿，然見其舉止有異，遂於丁○○離去時，自行記下丁○○所
    駕前揭自用小客車車牌號碼。嗣於同日上午十時許，吳國調載運前揭承裝賽鴿之
    紙盒至台南縣白河醫院前，欲交付予丙○○時，為事先埋伏之台南縣警察局刑警
    隊警員當場查獲，並扣得上開賽鴿六隻（嗣經發還）。警員並依吳國調所記錄之
    車牌號碼，循線查獲丁○○。
二、案經台南縣警察局移送臺灣台南地方法院檢察署檢察官偵查起訴。
      理      由
壹、有罪部分：
一、訊據被告丁○○於警偵訊、原審及本院中均矢口否認涉有恐嚇取財罪嫌，辯稱：
    並未捕捉被害人丙○○之賽鴿，亦未對被害人丙○○恐嚇取財，應該是楊清江交
    給乙○○提款卡，此外，伊亦未曾交付前揭陳建誠帳戶之提款卡予被告乙○○而
    命其代為提款，伊就整件事情並不知情云云。被告乙○○亦於本院辯稱：人家拜
    託其提領，不知道那是贓款，其實是楊清江叫其領的云云。
二、惟查：
（一）被害人丙○○於九十年九月一日上午六時許，在其位於台南縣白河鎮住處釋放
      其所有之賽鴿七隻，做飛行訓練時，其中六隻賽鴿於歸途為他人網捕，並於同
      日下午十時許，經網捕賽鴿之人依賽鴿腳環上之電話告知需匯款一萬七千五百
      元至以陳建誠為名義人之前揭帳戶，否則將會殺害鴿子等語，被害人丙○○懼
      而於同年月三日、四日分別匯款五百元及五千五百元等情，業據被害人丙○○
      於警訊及原審審理時分別陳明在卷（見警訊卷一第一頁至第四頁、原審卷第七
      八頁），並有匯款單二紙在卷可稽，被害人丙○○此部份陳述與事實相符，堪
      以採信。又被害人丙○○於九十年九月五日上午與捕走其賽鴿之人相約，於同
      日上午十時在台南縣白河醫院前交付賽鴿六隻，嗣經被害人丙○○報警後，於
      同日上午十時在台南縣白河醫院前，經警當場查獲攜帶上開丙○○所有之六隻
      賽鴿欲交付之證人吳國調等情，業據被害人丙○○與證人吳國調及證人即當日
      查獲之警員陳池享、盧明貴（原名子○○）分別於警訊及原審調查時結證屬實
      （見警訊卷第一二二頁至第一二六頁、原審卷第八一頁至第八二頁），且互核
      相符。又據證人吳國調於警訊中指認當日交付賽鴿並委請其送至台南縣白河醫
      院之人係被告丁○○等情，已如上述，參以證人吳國調當日受委託送賽鴿時，
      所記錄委請其運送賽鴿之人所駕車牌號碼：Ｓ四—八五五三號自用小客車，該
      車原係登記於被告甲○○之姊名下，平日係供被告甲○○及丁○○使用等語（
      見警訊卷第一三七頁），復參以被告乙○○於警訊及偵查中亦陳明，其於九十
      年九月四日提領陳建誠帳戶內款項所用之提款卡，係被告丁○○所交付等語（
      見警訊卷第一二八頁、偵卷即營偵卷第三二一號第十六頁背面），是綜合前述
      被害人丙○○指證遭捕賽鴿及與捕鴿者聯絡情狀、證人吳國調所述委託交付賽
      鴿情節及委託賽鴿者所駕車輛、被告甲○○所供前揭自用小客車使用情狀、被
      告乙○○所供持以領款之提款卡來源等諸多情狀，相互參酌以觀，堪認確係被
      告丁○○網捕被害人丙○○之賽鴿，並進而恐嚇被害人丙○○支付勒索之贖金
      ，且由知情之乙○○適時提領本件被害人匯入之贓款，再由丁○○返還被捕之
      鴿子，丁○○與乙○○均有犯意聯絡及行為分擔（詳如後述）。
（二）被告丁○○任雖辯稱：未曾請證人吳國調送賽鴿至台南縣白河醫院，亦未請被
      告乙○○持提款卡領取款項，伊並未網捕被害人丙○○之賽鴿及恐嚇被害人丙○○云云，證人吳國調於原審調查時亦改稱：無法指認被告丁○○是否為當日
      委請代送賽鴿之人云云；被告乙○○於原審及本院審理時亦改稱：交付陳建誠
      帳戶提款，委請其代為領款之人係其同村一位已死亡叫「楊清江」之人，而非
      被告，警訊中之陳述係因警察要求其指認被告丁○○所致云云。均係事後迴護
      被告丁○○之詞，不足採信。況參以證人吳國調於警訊中之九十一年一月三十
      日指認被告丁○○即為委請其代送賽鴿之人，其指認之際，距離其代送賽鴿之
      九十年九月四日，相距僅五月，然其於九十二年一月七日復經原審請其指認時
      ，與其代送賽鴿之時間，相距已達一年四月之久，原審審酌證人吳國調兩次指
      認之時間，認應以證人吳國調於警訊中之指認較為可採。又被告乙○○於警訊
      及偵查中迭次陳稱係被告丁○○交付提款卡，並告知密碼後，請其代為領款等
      語（見警訊卷第一二八頁及偵卷第十六頁背面至第十七頁背面），其於警訊及
      偵查中就被告丁○○委託之情節均能敘述綦詳，且前後相符，是其於警訊及偵
      查中之陳述，顯非臨訟隨意捏造之詞，應堪採信。而被告乙○○於原審審理時
      雖改稱係一名業已過世之「楊清江」之人委請其代為領款云云，然被告乙○○
      於警訊及偵查中，前後多次訊問中，均未曾提及「楊清江」之人，其事後翻異
      供詞，無非事後迴護被告之詞無疑，況被告乙○○復未能提供「楊清江」之年
      籍，且依其所述「楊清江」之人業已死亡，無從查考，自無足採。是被告丁○○空言否認其竊捕鴿子之後復行恐嚇之犯行，當無可採。
（三）又被告乙○○於九十年九月四日持前揭陳建誠帳戶之提款卡，至台南縣柳營鄉
      重溪郵局提領被害人丙○○匯入之六千元一節，業據被告乙○○於警訊及偵審
      中供承在卷（見警訊卷第一二七頁至第一三三頁、偵查卷第第十六頁背面、原
      審卷第三四頁），並有台南縣柳營鄉重溪郵局監視錄影帶翻拍所得照片（見警
      訊卷第一二八頁、第一四八頁）、及新營郵局於九十一年一月十日以支000
      00000—００四號函送之陳建誠交易明細表一份（附於警卷）在卷可稽（
      見警訊卷第一五二頁至第一五三頁），被告乙○○迭於警訊、偵查中猶稱伊知
      悉丁○○專門竊鴿（指捕鴿）勒贖，且伊亦曾於九十年八月間架網捕鴿，直到
      九月初始不再架網捕鴿，伊等曾一起喝酒，他（指丁○○）拜託伊替他提款等
      情可稽（見警訊卷第一三０頁、第一三一頁、偵查卷第十六頁背面），此部份
      係被告乙○○甫為警捕獲之際所為初供，堪予採信，衡情被告乙○○提領丁○○所交付陳建誠之提款卡，即已知悉事有蹊蹺應為捕鴿之勒索之贓款。是被告
      乙○○自非提領當時不知而事後始知悉所提領者係贓款，乙○○自與丁○○有
      犯意聯絡及行為之分擔。雖被告乙○○嗣於偵查中改口伊剛在領時不知情，後
      來與別人談起，始知是被告捕鴿勒贖之錢云云，於原審亦再改口稱拿信用卡給
      伊的人不是被告丁○○，當時是因為有一個客人（嗣又改稱係楊清江，已如上
      述）在廟前喝酒，沒錢叫伊幫忙領錢云云，核與上開調查結果不符，究係事後
      畏罪避就卸責之詞，均無足採。
（四）又被告丁○○前已曾因連續捕捉他人賽鴿後，續為恐嚇鴿主藉以圖利，經原審
      於九十年十一月十四日以九十年度易字第一三三二號判處有期徒刑一年確定等
      情，有調閱之原審九十年度易字第一三三二號卷宗暨判決及台灣高等法院被告
      全國前案紀錄表各一份在卷可稽。惟觀前案犯罪事實欄內所載被告前案犯罪時
      間係自八十九年三月間至同年十月二十四日止，而被告丁○○為本案之犯罪時
      間為九十年九月一日，兩案犯罪時間相距已達十月之久，且被告於前案所使用
      帳戶為周天才、林慶堂、林尹凡、施博仁、林義昆等五人之人頭帳戶，與本案
      使用之陳建誠人頭帳戶亦有不同，是相較以觀，自難認被告丁○○係本於同一
      概括犯意而為前後二案之恐嚇取財犯行，被告丁○○自係另行起意而為本案恐
      嚇取財犯行，本案被告丁○○所為前揭恐嚇取財犯行之時間雖在原審九十年度
      易字第一三三二號案件九十年十一月十四日宣判日之前，然既係另行起意為之
      ，應無裁判上一罪關係，自非該案既判力所及，是被告所稱本案應為原審九十
      年度易字第一三三二號既判力所及云云，並無足取。
（五）綜上所述，被告丁○○、乙○○之共犯恐嚇取財犯行明確，均堪認定，應依法
      論科。
三、核被告丁○○、乙○○所為，係犯刑法第三百四十六條第一項之恐嚇取財罪。又
    被告丁○○與乙○○間，皆有犯意聯絡及行為分擔，均為共同正犯。被告丁○○
    曾有如事實欄之前科經執行完畢，此有台灣高等法院被告全國前案紀錄表一份在
    卷可稽，於有期徒刑執行完畢後，五年內再犯本件法定刑有期徒刑以上之罪，為
    累犯，應依刑法第四十七條之規定，加重其刑。
四、原審以被告丁○○事證已臻明確，因予論罪科刑，固非無見，惟查原判決就知情
    而與被告丁○○共犯並於同日擔任取款工作之被告乙○○，未予細察，誤認乙○○所為已非被告丁○○對被害人丙○○恐嚇取財犯行之構成要件部分行為遽予諭
    知無罪，尚有未洽。檢察官據此指摘原判決關於丁○○、乙○○二人部分不當，
    非無理由，彼二人仍於本院否認犯罪，雖不足採，惟原判決既有可議，自應由本
    院將原判決關於彼二人部分撤銷改判。爰併審酌被告犯罪之動機利用鴿主愛鴿心
    切，從中恐嚇取財之犯罪手段、本次恐嚇取財犯行僅一次、丁○○於前案未了尚
    追訴中竟行再犯、犯罪後否認犯行之態度等一切情狀，各量處如主文第二項所示
    之刑，以資懲儆。
五、公訴意旨認被告丁○○、乙○○所為關於被害人丙○○部分尚有觸犯竊盜罪嫌云
    云。惟查被告丁○○等雖有捕捉被害人丙○○所有之賽鴿之行為，然其目的本在
    利用鴿主愛鴿心切，藉此恐嚇取財，其並無將該賽鴿據為己有之意，此觀被告丁○○竊得前揭賽鴿後，旋於當日即與被害人聯絡贖款事宜，且被害人丙○○匯款
    後，被告丁○○即行委託證人吳國調代為送還賽鴿等情，亦可得知，是被告丁○○所為，與刑法竊盜罪之構成要件需行為人具有將行為客體據為己有之不法所有
    意圖有間，尚難論以刑法第三百二十條第一項之竊盜罪。惟公訴人以此部分與前
    揭論罪科刑恐嚇取財罪部分，認具有牽連關係為裁判上一罪關係，爰本於審判上
    不可分之原則，不另諭知無罪。
六、公訴意旨另以：被告丁○○、乙○○基於意圖為自己不法所有之概括犯意聯絡，
    除上開有罪部分外尚於九十年二月十九日起至同年十二月二十五日止（公訴意旨
    雖載明係八十九年六月間至九十年十二月間，惟依起訴書所載附表被害人遭恐嚇
    及匯款時間，係九十年二月十九日起至同年十二月二十五日止，公訴意旨此部分
    應係誤載），連續在台南縣東山鄉、白河鎮、柳營鄉、新營市、台南市區及其他
    多處不詳地點，架設鴿網竊捕如附表所示被害人放飛訓練之賽鴿，得手後將行動
    電話0000000000號碼銜掛於其中一隻賽鴿上，供被害人聯絡，或依鴿
    子所繫腳環上之電話號碼，以電話向如附表所示鴿主恐嚇稱：鴿子在其手中，如
    要贖回鴿子，須將贖金匯入曾登南郵局帳戶（局號０一九一二二號、帳號000
    0000號）及楊千慧帳戶（局號0000000、帳號0000000號）等
    語，致如附表所示被害人心生畏懼，而匯入如附表所示金額至曾登南及楊千慧前
    揭帳戶（匯款金額、時間詳如附表），因認被告丁○○、乙○○就此部分涉有竊
    盜及恐嚇取財罪嫌等語。惟查公訴意旨認被告丁○○、乙○○涉有此部份竊盜及
    恐嚇取財犯行，無非係以被告丁○○、乙○○確涉捕捉被害人丙○○所有之賽鴿
    ，進而恐嚇取財之犯行，並有附表所示被害人於警訊之指訴及匯款單為證等情主
    要論據。訊據被告丁○○於警訊、原審及本院審理時，堅決否認涉有此部份竊盜
    及恐嚇取財犯行，辯稱：此部份擄鴿勒贖犯行，並非伊所為，亦不知何人所為等
    語。乙○○於警訊中亦否認本件竊盜及恐嚇取財犯行。經查：附表所示被害人於
    警訊中均陳稱並不認識捕捉其等所有賽鴿並進而恐嚇其等之人等語（參見附表所
    示被害人之警訊筆錄），且附表所示被害人為人恐嚇而匯入之帳戶，分別係以曾
    登南及楊千慧為名義之人頭帳戶，此與被告丁○○恐嚇被害人丙○○時所使用交
    付乙○○之提款卡前揭陳建誠帳戶亦有所不同，又被告乙○○雖有另於九十年八
    月三十日提領陳建誠帳戶內之款項，惟公訴人起訴書內僅有丙○○該人匯入合計
    六千元部分確係擄鴿勒贖之款項，此外，並無其他被害人指訴遭被告捕鴿勒贖而
    匯款入陳建誠之帳戶。是若無他證相佐，尚難僅以被告丁○○曾捕捉被害人丙○○所有之賽鴿，並進而恐嚇取財，而由乙○○提款，即認如附表所示被害人等遭
    恐嚇取財案件，均屬被告丁○○、乙○○所為，是依本院調查證據所得，應認被
    告丁○○、乙○○此部份竊盜、恐嚇取財犯行罪嫌尚有不足。惟此部份公訴人以
    與前揭論罪科刑部分，認具有連續犯之裁判上一罪關係，爰亦本於審判上不可分
    之原則，不另諭知無罪。
貳、無罪部分：
一、公訴意旨另以：被告甲○○與被告丁○○、乙○○等共同基於意圖為自己不法所
    有之概括犯意聯絡，於九十年二月間至九十年十二月間止（起訴書誤植為八十九
    年六月間起），連續在台南縣東山鄉、白河鎮、柳營鄉、新營市、台南市區及其
    他多處不詳地點，架設鴿網竊捕如附表所示被害人放飛訓練之賽鴿，得手後將行
    動電話0000000000號碼銜掛於其中一隻賽鴿上，供被害人聯絡，或依
    鴿子所繫腳環上之電話號碼，以電話向如附表所示鴿主恐嚇稱：鴿子在其手中，
    如要贖回鴿子，須將贖金匯入曾登南郵局帳戶（局號０一九一二二號、帳號00
    00000號）及楊千慧帳戶（局號0000000、帳號0000000號）
    等語，致如附表所示被害人心生畏懼，而匯入如附表所示金額至曾登南及楊千慧
    前揭帳戶（匯款金額、時間詳如附表），因認被告甲○○涉有竊盜及恐嚇取財犯
    行等語。
二、公訴意旨認被告甲○○涉有竊盜及恐嚇取財犯行，無非係以被告甲○○曾於九十
    年九月五日及同年月二十四日分持曾登南及楊千慧帳戶提款卡提領款項，因認被
    告甲○○涉有竊盜及恐嚇罪嫌等情為據。訊據被告甲○○於偵審中固坦承曾於前
    揭時地持提款卡至曾登南、楊千慧二人帳戶提領款項等情，惟堅決否認涉有竊盜
    及恐嚇取財罪嫌，辯稱：係一陳姓男客委請其代為提領款項，伊不知係擄鴿勒贖
    之贓款，伊未參與被告丁○○捕捉被害人丙○○賽鴿，進而恐嚇取財之犯行，對
    如附表所示被害人之賽鴿遭捕捉後，續行恐嚇取財之犯行均無所悉云云。
三、經查：
（一）被告甲○○固坦承於九十年九月五日及同月二十四日，分別在台南縣新營市○○路郵局，及台南縣柳營鄉重溪郵局，持曾登南及楊千慧所有之前揭郵局帳戶
      提款卡提領款項等情，已如上述，並有前開二郵局監視錄影帶翻拍所得照片二
      紙在卷可稽。惟查被告丁○○恐嚇被害人丙○○命其匯款時，所使用者係陳建
      誠帳戶已如前述，此與被告甲○○前揭提領之曾登南、楊千慧帳戶並不相同，
      且亦無實證足認被告甲○○曾使用過前揭陳建誠郵局帳戶，此外，亦無他證足
      認被告甲○○與被告丁○○曾就恐嚇被害人丙○○一案間，具有犯意聯絡及行
      為分擔，是應認被告甲○○就此部分竊盜及恐嚇取財證據均有不足。
（二）按以現金匯款入他人帳戶之行為，於現今電子商務盛行時代，時所多見，倘非
      有他證相佐，尚難僅以該帳戶曾經用作恐嚇取財之人頭帳戶，即認該帳戶內所
      有出入款項均屬恐嚇取財所得款項。查附表所示被害人分因其等所有之賽鴿為
      他人捕獲，繼而遭恐嚇而分別同意匯款入曾登南及楊千慧帳戶等情，業據其等
      於警訊中陳述甚明，並有匯款單三十份在卷可稽，應堪採信。惟依如附表所示
      被害人於警訊所述及其等提供之匯款單三十份與曾登南、楊千慧二人前揭帳戶
      明細表（均附於警卷），相互參酌以觀，如附表所示被害人匯入之款項均於當
      日至遲翌日即被提領一空。然並無任何被害人於被告甲○○提領款項之九十年
      九月五日及同年月二十四日，甚或提款前一日之九十年九月四日及同年月二十
      四日曾有匯款之行為。是並無證據足認被告甲○○所提領之款項確為如附表所
      示被害人遭恐嚇後所匯入之款項。自難進而推論被告甲○○與恐嚇取財起訴書
      內所載三十名被害人之人具有犯意聯絡及行為分擔。況認被告甲○○提領之款
      項係如附表所示之被害人所匯入之款項，然倘無他證相佐，亦難僅以被告甲○○曾經提領該款項，即認被告甲○○知悉其所提領之款項為他人恐嚇取財犯行
  所得之贓款，甚而推論被告與恐嚇取財如附表所示被害人之行為人間，具有犯
      意聯絡及行為分擔。綜此，應認公訴意旨所指被告甲○○涉及之竊盜、恐嚇取
      財犯行，罪嫌尚有不足。
四、此外，復查無其他積極證據足資認定被告甲○○有公訴人所指之前開犯行，自應
    諭知無罪。本院經核原判決關於被告甲○○部分認事用法，尚無不合。檢察官上
    訴意旨，仍執陳詞認被告甲○○係於上午八時三十八分許提款，且提款之地點在
    台南縣新營市○○路與被告上班地點之台南縣柳營鄉距離遙遠，所辯為人提款不
    足採信，惟被告甲○○如何涉有上開罪嫌仍未據公訴人舉出確證以實其說，自不
    能以被告所辯不實而推定其犯罪，其指摘原判決不當，非有理由，應予駁回。
據上論斷，應依刑事訴訟法第三百六十八條，第三百六十九條第一項前段、第三百六
十四條、第二百九十九條第一項前段，刑法第二十八條、第三百四十六條第一項、第
四十七條，罰金罰鍰提高標準條例第一條前段，判決如主文。
本案經檢察官曾銘芳到庭執行職務。
中    華    民    國      九十三      年      三      月      三        日
                                  臺灣高等法院臺南分院刑事第二庭
                                      審判長法官  葉    居    正
                                            法官  林    勝    木
                                            法官  莊    俊    華
右正本證明與原本無異。
不得上訴。
                                      法院書記官  廖    明    娟
中    華    民    國      九十三      年      三      月      八        日
附錄法條：
刑法第三百四十六條：
意圖為自己或第三人不法之所有，以恐嚇使人將本人或第三人之物交付者，處六月以
上五年以下有期徒刑，得併科一千元以下罰金。
以前項方法得財產上不法之利益，或使第三人得之者，亦同。
前二項之未遂犯罰之。
附表：
編號    被害人姓名    匯款時間    指定匯入戶名        匯款金額（新台幣）
  １      林文輝      90.09.03        楊千慧              二千零五十元
  ２      癸○○      90.12.25        曾登南              二千零三十元
  ３      謝登賀      90.10.26        楊千慧              三千零二十元
  ４      侯志賢      90.09.12        楊千慧              二千零五元
  ５      陳嘉雯      90.05.07        曾登南              二千零二十元
  ６      謝洋豐      90.10.26        曾登南              二千零四十元
  ７      陳國林      90.08.27        楊千慧              二千零十元
  ８      邱信次      90.12.18        曾登南              二千零十五元
  ９      林文煬      90.05.11  曾登南              二千零二十五元
１０      蘇惠燕      90.08.27        楊千慧              六千元
１１      江文祥      90.12.18        曾登南              一千七百元
１２      陳進吉      90.11.19        楊千慧              三千零十元
１３      沈建身      90.05.12        曾登南              六千元
１４      戊○○      90.07.09        曾登南              四千五百元
１５      己○○      90.05.10        曾登南              二千零五元
１６      辛○○      90.05.10        曾登南              一萬一千元
１７      何滄溪      90.02.19        曾登南              二千零五元
１８      庚○○      90.07.27        曾登南              一萬五千元
１９      盧啟上      90.09.10        楊千慧              三千零十元
２０      丑○○      90.04.27        曾登南              二千零五元
２１      寅○○      90.04.27        曾登南              二千零一元
２２      黃健忠      90.08.20        楊千慧              二千元
２３      羅振豐      90.11.22        楊千慧              三千零十元
２４      黃建中      90.08.21        楊千慧              二千元
２５      張國成      90.04.27        曾登南              二千零十元
２６      張慶瑞      90.02.27        曾登南              二千零七元
２７      壬○○      90.03.19        曾登南              一萬六千五百元
２８      黃銘聲      90.07.03        曾登南              一千七百元
２９      許豐裕      90.10.11        楊千慧              一千五百元
３０      李文珍      90.06.26        曾登南              二千零十元
